Minutes et répertoires du notaire Nicolas JOLLY, 18 octobre 1590 - 18 octobre 1631 (étude XXXVI)
Archives nationales
- Minutes de Nicolas JOLLY, 18 octobre 1590 - 1631; MC/ET/XXXVI/72 - MC/ET/XXXVI/147
  - Minutes. 1603, MC/ET/XXXVI/83; registre
    - Contrat de mariage entre Jacques Leproust, marchand, demeurant rue du Marché aux poires, paroisse Saint-Eustache, fils d'honorable personne Geoffroy Leproust, sieur de la Moussaudière, d'une part, et honorable femme Françoise Du Caurroy, veuve, demeurant rue du Marché aux poirées, paroisse Saint-Eustache, veuve de Jean de Coussy, bourgeois de Paris, marchand, fille d'honorable personne Claude Du Caurroy, d'autre part., 12 octobre 1603; MC/ET/XXXVI/83; fol. 747
      Le futur demeure en l'Hôtel d'honorable homme Gilles Mamelin, marchand, bourgeois de Paris.
      contrat de mariage; Marché-aux-Poirées (rue du); Coussy, Jean de; Du Caurroy, Claude; Du Caurroy, Françoise; Leproust, Geoffroy; Leproust, Jacques; Mamelin, Gilles; commerçant
    - Contrat de mariage entre Jehan Seneschal, maître chappelier, demeurant rue de la Lanterne, paroisse Saint-Jacques-de-la-Boucherie, d'une part, et Loise Petit, fille de Pierre Petit, bourgeois de Paris, marchand, demeurant rue Guillaume Josse, paroisse Saint-Jacques-de-la-Boucherie et de Catherine de Morangues, d'autre part., 18 octobre 1603; MC/ET/XXXVI/83; fol. 810
      contrat de mariage; Guillaume-Josse (rue); Lanterne (rue de la); Morangues, Catherine de; Petit, Loise; Petit, Pierre; Seneschal, Jean; fabricant d'accessoires vestimentaires; commerçant
    - Contrat de mariage entre honnête personne Anthoine Dubus, marchand, demeurant rue au Fevre, paroisse Saint-Eustache, d'une part, et Anne Germain, mineure, fille d'honorable personne Augustin Germain, bourgeois de Paris, décédé, marchand, demeurant rue aux Fevres, paroisse Saint-Eustache et d'honorable personne Jehanne de Creil, d'autre part., 27 novembre 1603; MC/ET/XXXVI/83; fol. 917
      contrat de mariage; Fèves (rue aux); Creil, Jeanne de; Dubus, Antoine; Germain, Anne; Germain, Augustin; commerçant
    - Contrat de mariage entre Nicolas Turpin, maître cordonnier, demeurant rue du Temple, paroisse Saint-Nicolas-des-Champs, d'une part, et Toussine Mausse, veuve, demeurant rue des Gravilliers, paroisse Saint-Nicolas-des-Champs, veuve de Jean Manchon, maître tailleur d'habits, d'autre part., 27 décembre 1603; MC/ET/XXXVI/83; fol. 903
      contrat de mariage; Gravilliers (rue des); Temple (rue du); Manchon, Jean; Mausse, Toussine; Turpin, Nicolas; cordonnier; tailleur d'habits
    - Mariage de Guillaume Tournemine, marchand pelletier, et de Claude Godin, en présence de François Quesnel, maître peintre à Paris, proche de la future épouse., 7 juillet 1609; MC/ET/XXXVI/83; Fol.607
      contrat de mariage; Godin, Claude; Quesnel, François (1543-1616); Tournemine, Guillaume; peintre; fourreur
  - Minutes. 1604, MC/ET/XXXVI/84; registre
    - SAVOIE (Emmanuel de) marquis de VILLARS demeurant en Poitou, actuellement logé à Paris rue d'Anjou, paroisse Saint-Germain-l'Auxerrois § Obligation de Emmanuel de SAVOIE pour marchandises de drap de soie, 10 janvier 1604; MC/ET/XXXVI/84; fol. XXXVIII
      obligation; Savoie, Emmanuel de
    - Contrat de mariage entre honorable homme Jehan Bone, bourgeois de Paris, marchand drapier, demeurant rue Saint-Honoré, paroisse Saint-Germain-l'Auxerrois, d'une part, et Catherine Brice, âgée de 25 ans, demeurant rue de la Limace, paroisse Saint-Germain-l'Auxerrois, fille d'honorable personne Anthoine Brice, décédé, et de Catherine de La Huette, décédée, d'autre part., 20 janvier 1604; MC/ET/XXXVI/84; fol. 54
      contrat de mariage; Limace (rue de la); Saint-Honoré (rue); Bone, Jean; Brice, Antoine; Brice, Catherine; La Huette, Catherine de; négociant
    - Contrat de mariage entre Pierre Hurault de l'Hospital, Seigneur du Buc, fils de (?) Hurault de l'Hopital, chevalier, décédé, conseiller du Roi en ses conseils d'Etat et privé et chancellerie de son royaume et de Navarre, et de Olympe Du Faur, d'une part, et damoiselle Claire de Gessey, fille de noble homme (?) de Gessey, conseiller du Roi, notaire et secrétaire du Roi maison et couronne de France, grand audiencier en la chancellerie, demeurant à Toulouse, d'autre part., 22 janvier 1604; MC/ET/XXXVI/84; fol. 94
      contrat de mariage; Buc (Yvelines); Toulouse (Haute-Garonne); Du Faur, Olympe; Gessey (M. de); Gessey, Claire de; Hurault de l'Hôpital (M.); Hurault de l'Hôpital, Pierre; huissier; notaire
    - Vente par Sébastien Soreau, peintre à Paris, demeurant rue Bourg-l'Abbé, paroisse Saint-Leu Saint-Gilles, et Jeanne Sallé, sa femme, et autres, à Jean Blasmez, maître peintre, bourgeois de Paris., 19 février 1604; MC/ET/XXXVI/84; Fol. 136
      marché; Bourg-l'Abbé (rue du); Blasmez, Jean; Sallé, Jeanne; Soreau, Sébastien; peintre; peintre
    - Mariage de Claude Sallé, peintre, demeurant au bout du pont Saint-Michel, paroisse Saint-Barthélémy, et de Claude Cenot. Y sont présent, Jean Blasmez, maître peintre, et Catherine Poirier, sa femme, tante de la future épouse, et Simon Leblanc, maître peintre à Paris, ami., 7 mars 1604; MC/ET/XXXVI/84; Fol.181
      contrat de mariage; Saint-Michel (pont); Blasmez, Jean; Cenot, Claude; Leblanc, Simon; Poirier, Catherine; Sallé, Claude; peintre; peintre
    - Mise en apprentissage par Marin de Lavallée, juré du roi en l'office de maçonnerie à Paris, demeurant rue Beaubourg., 17 mars 1604; MC/ET/XXXVI/84; Fol.213
      contrat d'apprentissage; Beaubourg (rue); Lavallée, Marin de; maçon; maçon
    - Contrat de mariage entre Guillaume Thienot, joueur d'instruments de musique,[ en présence de son oncle Jacques Benard, maître peintre, bourgeois de Paris], demeurant rue du Séjour, paroisse Saint-Eustache, d'une part, et Jeanne Dieu, au service de François Lhuillier, sieur d'Interville, conseiller du Roi, secrétaire en son Conseil d'Etat, demeurant rue des Déchargeurs, paroisse Saint-Germain-l'Auxerrois, fille de Jean Dieu, cordonnier, demeurant à Châlons et de Yollande Dupuis, d'autre part., 17 mars 1604; MC/ET/XXXVI/84; fol. 214
      contrat de mariage; Châlons-en-Champagne (Marne); Déchargeurs (rue des); Séjour (rue du); Dieu, Jean; Dieu, Jeanne; Dupuis, Yollande; Lhuillier, François (15..-16.., sieur d'Intreville); Thiénot, Guillaume; Benard, Jacques; cordonnier; employé de maison; musicien; secrétaire du roi (Ancien Régime)
    - ST Paul (église) § Quittance des marguilliers au Receveur des certifications par une maison rue Neuve Sainte-Catherine, 3 avril 1604; MC/ET/XXXVI/84; fol. II/C/LXVIII/v/°
      quittance; S/t/ Paul, église
    - Contrat de mariage entre Loys de Compans, bourgeois de Paris, marchand drappier, demeurant rue de la Juiverie, paroisse de La Madeleine, d'une part, et Jehanne Russe, fille d'honorable homme André Russe, bourgeois de Paris, marchand, demeurant rue Saint-Denis, paroisse Saint-Germain l'Auxerrois et d'honorable femme Marie Le Poultre, d'autre part., 10 avril 1604; MC/ET/XXXVI/84; fol. 307
      contrat de mariage; Juiverie (rue de la); Saint-Denis (rue); Compans, Louis de; Le Poultre, Marie; Russe, André; Russe, Jeanne; négociant; commerçant
    - Mise en apprentissage avec Pierre Ledoux, maître plombier-fontainier à Paris, demeurant rue de la Petite-Truanderie, paroisse Saint-Eustache., 17 avril 1604; MC/ET/XXXVI/84; Fol.322
      contrat d'apprentissage; Petite-Truanderie (rue de la); Ledoux, Pierre; plombier
    - Contrat de mariage entre Jehan Hubert, bourgeois de Paris, maître apothicaire épicier, demeurant rue Saint-Jacques, paroisse Saint-Benoît, d'une part, et Marie Fleureau, mineure, fille d'honorable homme Jacques Fleureau, bourgeois de Paris, décédé, marchand, demeurant Grande rue Saint-Jacques, paroisse Saint-Benoît et de Isabel Lamy, d'autre part., 23 mai 1604; MC/ET/XXXVI/84; fol. 456
      contrat de mariage; Saint-Jacques (rue); Fleureau, Jacques; Fleureau, Marie; Hubert, Jean; Lamy, Isabelle; commerçant; commerçant; pharmacien
    - Contrat de mariage entre Nicolas Callemont, imprimeur, demeurant rue Montorgueil, paroisse Saint-Eustache, fils de Nicolas Callemont, décédé, demeurant à Abbeville, pays de Picardie et de Antoinette Tamiscu, décédée, d'une part, et Agnés d' Enicque, fille de Azor d' Enicque, marchand charcutier, demeurant à Compiègne et de Jeanne Bonnemain, demeurant rue Montorgueil, paroisse Saint-Eustache, d'autre part., 12 juin 1604; MC/ET/XXXVI/84; fol. 479
      contrat de mariage; Abbeville (Somme); Compiègne (Oise); Montorgueil (rue); Picardie (France, région administrative); Bonnemain, Jeanne; Callemont, Nicolas; Enicque, Agnés d'; Enicque, Azor d'; Tamiscu, Antoinette; charcutier; imprimeur
    - SAINT-SÉPULCRE (église collégiale du) de Jérusalem § Procurations des chanoines de l'église collégiale du SAINT-SÉPULCRE, 5 juillet 1604; MC/ET/XXXVI/84; fol. V/C/XLVIII; fol. XLIX
      procuration; Saint-Sépulcre, église collégiale du
    - Contrat de mariage entre Jean Gombault, bourgeois de Paris, âgé de 25 ans, marchand mercier, demeurant rue Saint-Denis, fils de Claude Gombault, décédé, marchand teinturier, demeurant à Troyes et de Guillette Pannecier, décédée, d'une part, et Claude Bouillerot, fille d'honorable homme Pierre Bouillerot, bourgeois de Paris, marchand, demeurant rue de la Vieille Monnaie, paroisse Saint-Jacques-de-la-Boucherie et de Benigne Millet, d'autre part., 7 juillet 1604; MC/ET/XXXVI/84; fol. 557
      Le futur demeure en la maison d'honorable homme Jean Bourcier, marchand, bourgeois de Paris.
      contrat de mariage; Saint-Denis (rue); Vieille-Monnaie (rue de la); Troyes (Aube); Bouillerot, Claude; Bouillerot, Pierre; Bourcier, Jean; Gombault, Claude; Gombault, Jean; Millet, Bénigne; Pannecier, Guillette; commerçant; commerçant; teinturier blanchisseur
    - Contrat de mariage entre Jean Geoffroy, compagnon tailleur de pierres, demeurant rue des Précheurs, paroisse Saint-Eustache, d'une part, et Catherine Cotheret, fille de Jean Cotheret, décédé, et de Noëlle Danary, décédée, d'autre part., 20 juillet 1604; MC/ET/XXXVI/84; fol. 592
      contrat de mariage; Prêcheurs (rue des); Cotheret, Catherine; Cotheret, Jean; Danary, Noëlle; Geoffroy, Jean; tailleur de pierre
    - SEL (ferme du) § Vente de minots de sel en Michaille et en Dauphiné (voir aussi f° VI/C/LXXIX, 1604, 18 août), 26 juillet 1604; MC/ET/XXXVI/84; fol. VI/C/II
      acte de vente; Sel, ferme du
    - Contrat de mariage entre Nicolas Bordier, marchand lapidaire, demeurant rue de Marivaux, paroisse Saint-Jacques-de-la-Boucherie, fils de Nicolas Bordier, tailleur d'habits, demeurant rue de Marivaux, paroisse Saint-Jacques-de-la-Boucherie et de Jeanne Boucher, d'une part, et Catherine Hureau, fille de Germain Hureau, corroyeur, demeurant rue Saint-Jacques-de-la-Boucherie, paroisse Saint-Jacques-de-la-Boucherie et de Jeanne Boulle, d'autre part., 7 août 1604; MC/ET/XXXVI/84; fol. 545
      contrat de mariage; Marivaux (rue de); Saint-Jacques-la-Boucherie (rue); Bordier, Nicolas; Boucher, Jeanne; Boulle, Jeanne; Hureau, Catherine; Hureau, Germain; tanneur; orfèvre; tailleur d'habits
    - Contrat de mariage entre Robert Fueillet, marchand, demeurant rue Jean de Lespine, paroisse Saint-Jean, fils de Pierre Fueillet, bourgeois de Paris, marchand, demeurant rue Jean de Lespine, paroisse Saint-Jean et de Marie Martine, d'une part, et Claude Symon, fille d'honorable homme Claude Symon, bourgeois de Paris, décédé, marchand, et de Marie Blanchon, demeurant rue de la Ferronnerie, paroisse Saint-Nicolas-des-Champs, d'autre part., 12 septembre 1604; MC/ET/XXXVI/84; fol. 754
      Le futur demeure chez ses parents; la mère de la future est remariée avec François Drouyn, marchand, bourgeois de Paris.
      contrat de mariage; Ferronnerie (rue de la); Jean-de-l'Epine (rue); Blanchon, Marie; Drouyn, François; Fueillet, Pierre; Fueillet, Robert; Martine, Marie; Simon, Claude (père); Symon, Claude (fille); commerçant
    - Contrat de mariage entre Guillaume Combret, tailleur, valet de chambre de monsieur le maréchal de Biron, demeurant rue Saint-Honoré, paroisse Saint-Eustache, d'une part, et Françoise de Saint-Léger, demeurant rue des Canettes, paroisse Saint-Christophe, d'autre part., 24 octobre 1604; MC/ET/XXXVI/84; fol. 859
      contrat de mariage; Canettes (rue des); Saint-Honoré (rue); Biron, Charles de Gontaut (1562-1602, duc de); Combret, Guillaume; Saint-Léger, Françoise de; tailleur d'habits; employé de maison
    - ITALIEN (écrit en), 26 octobre 1604; MC/ET/XXXVI/84; fol. VIII/C/LIX/V°
      Italien, écrit en
    - Marché de couverture, entretien et réparations des toits du château de Brueil-du-Pont, par François Delalande, couvreur en ardoises et tuiles, demeurant à Boncourt, près Annet, au profit de Jean de Vailly, bourgeois de Paris., 11 novembre 1604; MC/ET/XXXVI/84; Fol.896
      Précisions sur les lieux: Breuilpont (Eure)--Château
      marché; Anet (Eure-et-Loir); Boncourt (Eure-et-Loir); Breuilpont (Eure); Delalande, François de; Vailly, Jean de; couvreur
    - Contrat de mariage entre maître Denis Petit, fils d'honorable personne François Petit, juré du Roi est des oeuvres de maçonnerie, demeurant rue Montorgueil, paroisse Saint-Eustache et de Guillemette Bonnemer, d'une part, et Denise Germain, mineure, fille de Augustin Germain, bourgeois de Paris, décédé, marchand, et de Jeanne de Creil, décédée, d'autre part,[en présence des témoins dont, pour François Petit, Charles David, aussi juré du roi en maçonnerie, beau frère.], 15 décembre 1604; MC/ET/XXXVI/84; fol. 966
      contrat de mariage; Montorgueil (rue); Bonnemer, Guillemette; Creil, Jeanne de; Germain, Augustin; Germain, Denise; Petit, Denis; Petit, François; David, Charles; commerçant; maçon
  - Minutes. 1605, janvier - 1605, décembre, janvier 1605 - décembre 1605; MC/ET/XXXVI/85; registre
    - Quittance des religieuses de l'hôpital Sainte-Catherine à Jean Langloys, maître sculpteur à Paris., 16 avril 1605; MC/ET/XXXVI/85; Fol.406
      quittance; Sainte-Catherine (hôpital); Langloys, Jean; sculpteur
    - Mariage d'Antoine Hébert, compagnon ceinturier, en présence de Jacques Hébert, compagnon graveur à Paris, son frère. (signatures avec dessins et une signature indiquant Jacques Gilbert), 4 juillet 1605; MC/ET/XXXVI/85; Fol.682
      contrat de mariage; Gilbert, Jacques ( ?); Hébert, Antoine; Hébert, Jacques; maroquinier; graveur
    - Vente par Bonaventure Godier, marchand hôtelier, bourgeois de Paris, demeurant rue de la Ganterie, à Jean Poquelin, marchand, bourgeois de Paris, de la moitié du pignon sis au-dessus d'un portail faisant séparation des maisons des parties, à l'intérieur de la halle aux cuirs, moyennant 75 livres., 26 septembre 1605; MC/ET/XXXVI/85
    - PAPETIERS § Marché par Marie de LACORDE, femme et procuratrice de Simon DELARUE, marchand PAPETIERS, bourgeois de Paris rue Saint-Denis, à François LE GRAS, aussi marchand PAPETIERS, demeurant à Jouy sur Marne en Brie, pour la fourniture de 15 cents, de drapeaux à faire papier, moyennant 3 livres 15 s. par cent, soit 57 livres., 5 novembre 1605; MC/ET/XXXVI/85; fol. 1047
    - Bail à Antoine Tondu, maître enlumineur à Paris, demeurant à l'enseigne de l'Ours-qui-file, rue des Prêcheurs, de la maison où il demeure., 7 décembre 1605; MC/ET/XXXVI/85; Fol.1108
      bail; Ours-qui-File (enseigne de l'); Prêcheurs (rue des); Tondu, Antoine; dessinateur
  - Minutes. 1606, janvier - 1606, décembre, janvier 1606 - décembre 1606; MC/ET/XXXVI/86; registre
    - Titre nouvel par les enfants et héritiers de défunt Jean Fevret, maître graveur à paris, dont Jean Fevret, maître graveur au Palais, demeurant rue de la Calandre paroisse Saint-Germain-le-Viel., 3 mars 1606; MC/ET/XXXVI/86; Fol.191
      titre nouvel; Calandre (rue de la); Justice (palais de); Fevret, Jean (fils); Fevret, Jean (père); graveur
    - Vente d'une figure de marbre représentant Vénus tenant un dauphin par Marc Aubin, demeurant à Duretal[Durtal] en Anjou, à Lambert de Jodde[Jode], marchand, demeurant à Anvers, Cette statue sera déposée chez Mathieu Coulbe[Coulbin], marchand maître orfèvre, demeurant rue de la Cerisaie, paroisse Saint-Paul,[contre paiement de 1800 £.][en diamants de lad. Valeur], 22 avril 1606; MC/ET/XXXVI/86; Fol.336
      acte de vente; Anvers (Belgique); Durtal (Maine-et-Loire); Cerisaie (rue de la); Aubin, Marc; Coulbe, Mathieu; Coulbin, Mathieu; Jodde, Lambert de; Jode, Lambert de; commerçant; orfèvre; orfèvre
    - Notoriété par Jacques Sallé, sculpteur, demeurant rue du Temple, fils de défunt Jacques Sallé, architecte et receveur de la baronnie de Cresecques ? en Bourbonnais., 25 juin 1606; MC/ET/XXXVI/86; Fol.521
      notoriété; Temple (rue du); Sallé, Jacques (fils); Sallé, Jacques (père); architecte; comptable; sculpteur
    - SAVOIE (Henry de) duc de GENEVOIS et de NEMOURS, demeurant en son hôtel, rue Pavée, paroisse Saint-André-des-Arts § Traité entre Catherine de GONZAGUE et de CLEVES, veuve d'Henry d'ORLEANS, duc de LONGUEVILLE, et Marc Aureille de FERRON, gentilhomme procureur de Henry de SAVOIE, 15 juillet 1606; MC/ET/XXXVI/86; fol. VI/C/VIII
      Savoie, Henry de
    - SAVOIE (Henry de) duc de NEMOURS et de GENEVOIS, demeurant en l'hôtel de Nemours, proche les Augustins. § Obligation de Henry de SAVOIE et de Robert de HARLAY envers Jean AMYOT, marchand bourgeois de Paris, de 9000 livres en prêt. Indemnité d'Henry de SAVOIE à Robert de HARLAY; Autre indemnité d'Henry de SAVOIE à Robert de HARLAY qui s'est porté caution pour l'emprunt de 3000 £ fait par Henry de SAVOIE à Nicolas BRANDON, bourgeois de Paris., 3 août 1606 - 6 septembre 1606; MC/ET/XXXVI/86; fol. VI/C/LVIII; fol. LIX
      obligation; Savoie, Henry de
    - Transport de rente par Nicolas Leroux, sculpteur et peintre à Paris, demeurant rue Transnonnain, paroisse Saint-Nicolas-des-Champs., 21 août 1606; MC/ET/XXXVI/86; Fol.713
      transport de droits; Transnonnain (rue); Leroux, Nicolas; peintre; sculpteur
    - MURIERS blancs (marché pour la plantation de) § Modification au marché passé entre César EUSTACHE, marchand à Besse en Dauphiné et Jean VENDEWICK, entrepreneur du plant des mûriers de ce royaume, de 5 mai 1606 (devant THEVENIN et REPERANT) pour la plantation de 14 pépinières de mûriers blancs, chacune de 50 milliers en 14 diocèses de ce royaume., 4 octobre 1606; MC/ET/XXXVI/86; fol. VIII/C/XVIII
  - Minutes. 1607, janvier - 1607, décembre, janvier 1607 - décembre 1607; MC/ET/XXXVI/87; registre
    - CAMBRONNE (Antoine) maître gantier rue Saint-Denis, paroisse Saint-Leu-St-Gilles et Charlotte LETORT, sa femme § Titre nouvel par Antoine CAMBRONNE (signé CAMBERONNE), 10 juillet 1607; MC/ET/XXXVI/87; fol. VI/C/IIII/XX/XIII
      titre nouvel; Cambronne, Antoine
    - CHAUVIGNY (François de) alias de BLOT chevalier seigneur dudit lieu de Blot, y demeurant en Auvergne, à présent logé à Paris rue des Deux-Boules, paroisse Saint-Leu-St-Gilles, gentilhomme ordinaire de la Chambre du Roi § Constitution de rente par François de CHAUVIGNY se portant fort de Marie OLIVIER, sa femme., 27 juillet 1607; MC/ET/XXXVI/87; fol. VII/C/XXXIIII
      constitution de rente; Chauvigny, François de
    - Mise en apprentissage par Jean Poquelin, maître tapissier, demeurant rue de la Lingerie, de son fils Jean Pocquelin, âgé de 13 ans ou environ, pour 4 ans, commençant au jour de la Toussaint dernier passé, chez Dominique Trubert, maître tapissier, demeurant rue Saint-Denis, paroisse Saint-Leu-Saint-Gilles, qui promet de lui enseigner son métier, lui fournir le boire et le manger, feu, lit, hôtel et lumière, moyennant 90 livres, dont moitié versée comptant et l'autre moitié payable dans deux ans., 11 décembre 1607; MC/ET/XXXVI/87
      Madeleine Jurgens et Elisabeth Maxfield-Miller, Cent ans de recherches sur Molière, sur sa famille et sur les comédiens de sa troupe, Paris, Archives nationales, 1963, p. 593 (instrument de recherche imprimé dématérialisé, certaines notices sont plus détaillées dans la version intégrale accessible en ligne par la rubrique 'Autres instruments de recherche', voir contexte dans le Plan d’orientation général - Notaires de Paris, guides thématiques du Minutier).
  - Minutes. 1608, janvier - 1608, décembre, janvier 1608 - décembre 1608; MC/ET/XXXVI/88; registre
    - LE BÉ (Jacques) bourgeois de Paris, papetier juré en l'Université de Paris fils de défunt Jacques LE BÉ, bourgeois et maire de Troyes et de Françoise CORNUAT, sa veuve. § Procuration de Jacques LE BÉ à Maurice DUPRE, gendre de lad. CORNUAT (au v°, 1608, 23 février: quittance dudit DUPRE, au receveur des consignations.), 18 septembre 1607; MC/ET/XXXVI/88; fol. CXLIII
      procuration; quittance; Le Bé, fils, Jacques; Le Bé, père, Jacques; Cornuat, Françoise; Dupré, Maurice
    - TAPISSERIE (marché de) § Promesse par Pierre de Lazare BRESANO maître tapissier en Cuir doré à Paris, rue Saint-Honoré à la duchesse de LONGUEVILLE représentée par Jean DUGUE, Contrôleur de sa maison, de faire une tenture de cuir, doré suivant pation et modèle fournis, à livrer dans un mois moyennant 20 sols par peau, 8 mai 1608; MC/ET/XXXVI/88; fol. III/C/IIII/XX/XII
      Tapisserie, marché de
    - Promesse par Pierre Crestien, maître peintre à Paris, demeurant rue Saint-Denis, à la duchesse de Longueville, représentée par Jean Dugué, son contrôleur, d'argenter le tour d'un lit à balustres tournés, pour dans 15 jours, moyennant la somme de 150 livres., 14 mai 1608; MC/ET/XXXVI/88; Fol.409
      marché; Saint-Denis (rue); Crestien, Pierre; Dugué, Jean; Longueville, Catherine de Nevers (1568-1629, duchesse de); intendant particulier (Ancien Régime); peintre
    - Quittance de Pierre Baudelot. bourgeois de Paris, demeurant place Maubert, paroisse Saint-Etienne-du-Mont, envers Nicolas Chomenet, marchand maître chandelier, demeurant rue Saint-Denis, paroisse des Saints-Innocents. L'acte ne précise pas s'il s'agit du peintre ou de son père. D'autres noms sont cités, Elizabeth et Claude Guillin, Jean et François Blanchet., 31 mai 1608; MC/ET/XXXVI/88; Fol.469
      quittance; Maubert (place); Saint-Denis (rue); Baudelot, Pierre; Blanchet, François; Blanchet, Jean; Chomenet, Nicolas; Guillin, Claude; Guillin, Elisabeth; cirier; cirier; peintre
    - Accord aux termes duquel Agnès Mazuel promet de verser à Jacques Cottu une somme de 36 livres en compensation de la blessure à l'oeil que Nicolas Pocquelin, âgé de 8 ans, a faite, en jouant avec lui, à Pierre Cottu, âgé de 7 ans, et de payer 18 livres à Jean Beroust, maître barbier-chirurgien, pour les soins qu'il a donnés., 18 juillet 1608; MC/ET/XXXVI/88
    - SAINTS INNOCENTS (Eglise des) § Marché de Charpenterie., 16 septembre 1608; MC/ET/XXXVI/88; fol. VII/C/LIX
    - CELESTINS (Couvent des) § Traité pour la transaction du grand Autel de l'église du Couvent des CELESTINS, 1er octobre 1608; MC/ET/XXXVI/88; fol. VIII/C/IX
      accord
  - Minutes. 1609, janvier - 1609, décembre, janvier 1609 - décembre 1609; MC/ET/XXXVI/89; registre
    - AUZANET (famille) § Quittance de plusieurs membres de la famille AUZANET au receveur des Consignations., 6 février 1609; MC/ET/XXXVI/89; fol. CLIII
      quittance
    - EXHEREDATION § 'Suivant l'ordonnance d'Henri II de 1556, Jacques BEDOUET et Martine FOUCHER déshéritent leur fils, âgé de 22 ans, qui s'est marié sans leur consentement'., 9 février 1609; MC/ET/XXXVI/89; fol. CLVII
    - BROSSE (Salomon de) Architecte Général des Bâtiments du Roi § Constitution de rente (Seine de. .. 1617, 27 mai, rachat par. ..), 21 février 1609; MC/ET/XXXVI/89; fol. II/C/X
      constitution de rente; Brosse, Salomon de
    - Quittance d'Albin Ducarnoy, orfèvre du roi, de Catherine Denison, veuve Gilbert, se portant forte de Nicolas Moislon, maitre peintre, demeurant à Saint-Germain-des-Prés, et autres ses gendres., 23 février 1609; MC/ET/XXXVI/89; Fol.211
      quittance; Saint-Germain-des-Prés (hameau); Denison, Catherine; Ducarnoy, Albin; Gilbert (M.); Moislon, Nicolas; orfèvre; peintre